【裁判字號】    94,易緝,113
【裁判日期】    950523
【裁判案由】    詐欺
【裁判全文】
臺灣板橋地方法院刑事判決             94年度易緝字第113號
公  訴  人  臺灣板橋地方法院檢察署檢察官
被      告  甲○○
上列被告因詐欺案件，經檢察官提起公訴（93年度偵字第18678
號），本院判決如下：
    主  文
甲○○無罪。
    理  由
一、公訴意旨略以：被告甲○○意圖為自己不法之所有，明知其
    經營之新網聯合行銷股份公司（下稱新網公司）所發行之聯
    合禮券，前因未清償協力廠商款項，已無法兌換等值之物品
    ，竟仍於民國91年5 月23日（起訴書誤載為92年5 月間某日
    ），至位於台北縣樹林市○○街3 號1 樓之欣旺資訊股份有
    限公司（下稱欣旺公司），向告訴人欣旺公司之實際負責人
    乙○○詐稱：新網公司所發行之聯合禮券，得至合作商店購
    買、兌換商品，如為新網公司代銷禮券，得依禮券面額85折
    結算，代銷人得賺取差價云云，致乙○○陷於錯誤，給付新
    台幣（下同）30萬元予甲○○，換取面額31萬5 千元之禮券
    （起訴書誤載為30萬元）；嗣欣旺公司雖陸續銷售上開禮券
    8 萬元予客戶，然因客戶持上開禮券無法消費，部分客戶乃
    將所購得之2 萬元禮券退還欣旺公司，欣旺公司始悉受騙，
    因認被告涉犯刑法第339 條第1 項之詐欺罪嫌云云。
二、按犯罪事實應依證據認定之，無證據不得認定犯罪事實；又
    不能證明被告犯罪者，即應諭知無罪之判決，刑事訴訟法第
    154 條第2 項、第301 條第1 項分別定有明文。訊據被告甲
    ○○固坦承上開與欣旺公司間之禮券交易，惟堅詞否認有何
    詐欺犯行，辯稱：銷售本案禮券予欣旺公司時，禮券尚可以
    使用，後來伊因週轉不靈，無法再付保證金予合作商店，才
    導致店家不接受禮券消費，並非有意詐騙欣旺公司，況賣給
    欣旺公司之禮券並非全部不能使用等語。經查，公訴人所以
    認被告涉有詐欺罪嫌，無非以被告明知新網公司所發行之聯
    合禮券，已因無法支付保證金予合作商店而無法使用，竟仍
    銷售予告訴人欣旺公司等情為被告詐欺手段之論據。惟證人
    即欣旺公司實際負責人乙○○於本院95年5 月9 日審判時到
    庭結證稱：伊係於91年5 月23日以30萬元向被告訂購本案面
    額共31萬5 千元之禮券，買賣標的不限於聯合禮券，而是包
    括所有被告有銷售的禮券；訂購後被告於5 月間分二次交貨
    ，第一次交付屈臣氏禮券，第二次因屈臣氏禮券尚未售完，
    故交付聯合禮券；屈臣氏禮券是全部可以使用，銷售予客戶
    之聯合禮券一開始也還可以正常使用等語綦詳，足證被告並
    非自始即知其銷售予告訴人欣旺公司之禮券無法使用，而仍
    基於詐欺之犯意誘騙告訴人買受本案禮券，被告所辯因嗣後
    週轉不靈無法支付保證金予合作商店，方導致聯合禮券無法
    繼續流通等語，應屬可採。又被告於無法支付保證金予合作
    商店後，雖未向告訴人欣旺公司回收前開不能使用之聯合禮
    券，然當時被告既已有週轉不靈之情形，自難認其尚有回收
    聯合禮券之資力，是要不得執此遽認被告銷售禮券伊始即有
    詐欺之意圖。
三、綜上所述，卷存證據尚不足以證明被告確有公訴人所指之詐
    欺犯行，本件應僅屬債務不履行之民事糾紛，揆諸首開說明
    ，被告犯罪既不能證明，依法自為無罪判決之諭知。
據上論斷，應依刑事訴訟法第301條第1項，判決如主文。
本件經檢察官蘇揚旭到庭執行職務。
中    華    民    國    95    年    5     月    23    日
                  刑事第十六庭審判長法  官  陳鴻清
                                    法  官  朱嘉川
                                    法  官  歐陽漢菁
以上正本證明與原本無異
如不服本判決應於送達後10日內向本院提出上訴狀
                                    書記官  陳春銘
中    華    民    國    95    年    5     月    23    日


司法院資訊處製作；財團法人民間司法改革基金會備份。
